臺灣臺中地方法院刑事判決　　　　 100年度中交簡字第2574號
聲　請　人　臺灣臺中地方法院檢察署檢察官
被　　　告　許世昇
上列被告因公共危險案件，經檢察官聲請以簡易判決處刑（100
年度速偵字第5222號)，本院判決如下：
    主    文
許世昇服用酒類，不能安全駕駛動力交通工具而駕駛，處有期徒
刑月，如易科罰金，以新臺幣壹仟元折算壹日。
    犯罪事實及理由
一、許世昇自民國100年11月15日凌晨0時許起，至同日凌晨1時
    許，在臺中市○區○○路2段71巷19之2號2樓住處內，飲用
    啤酒4罐後，已達不能安全駕駛動力交通工具之程度，竟仍
    於同日凌晨3時30分許，駕駛車牌號碼LU-7826號自用小客車
    上路。嗣於同日凌晨3時53分許，行經臺中市○區○○○路1
    段281號前，因飲酒後受酒精影響，注意力及反應能力均降
    低，致車身搖擺不定且偏離道路行駛，適為在該路段執行巡
    邏勤務之員警察覺攔查，發現許世昇身上有酒味，當場對其
    施以呼氣酒精濃度測試，測得其呼氣所含酒精濃度已達每公
    升0.83毫克，而悉上情。案經臺中市政府警察局第一分局報
    告臺灣臺中地方法院檢察署檢察官偵查後聲請簡易判決處刑
    。
二、上開犯罪事實，業據被告許世昇於警詢、偵查中均坦承不諱
    ，並有員警職務報告、酒精濃度檢測單、臺中市政府警察局
    舉發違反道路交通管理事件通知單、臺中市政府警察局汽車
    駕駛人酒後駕車生理協調平衡檢測紀錄卡、刑法第185條之3
    之查獲後測試、觀察職務報告各1份附卷可憑，足見被告之
    自白與事實相符。
三、按刑法第185條之3所稱服用酒類或其他相類之物，不能安全
    駕駛動力交通工具而駕駛之公共危險罪，係屬抽象危險犯之
    規定，此種抽象危險係伴隨飲酒過量之行為而當然成立。換
    言之，只需客觀上有此種行為出現，危險即視為存在，至於
    有無肇事之具體結果，均不影響公共危險罪責之成立。再者
    ，參考德、美等國家之認定標準，在酒精吐氣濃度達每公升
    0.55毫克時，就人體生理行為方面，會產生視覺反應遲鈍、
    影像不能集中、走路或講話可能發抖、動作笨拙等影響，就
    駕駛能力方面，亦會產生駕駛反應遲鈍、同時不能看清前方
    路況及車旁照後鏡等影響，在此情形下，其肇事率為一般正
    常人之10倍。查被告因於上開時、地，駕駛前揭自用小客車
    ，有車身搖擺不定，且偏離道路行駛之情形，為警攔查，因
    身上有酒味，經警對其施以呼氣酒精濃度測試，測得其呼氣
    中酒精濃度為每公升0.83毫克，是被告駕車時，其呼氣所含
    酒精濃度已相當於道路交通安全規則第114條第2款所定呼氣
    所含酒精濃度超過每公升0.25毫克而不得駕車之程度3倍，
    已具相當之危險性。佐以其於遭警查獲後，在接受生理協調
    平衡檢測過程中，有無法於30秒內朗讀阿拉伯數字由1001至
    1030，及在雙同心圓內畫圓圈時，圓圈不完整、不連續等情
    ，有上開員警職務報告、臺中市政府警察局汽車駕駛人酒後
    駕車生理協調平衡檢測紀錄卡、刑法第185條之3之查獲後測
    試、觀察職務報告可參。足認被告因酒後受酒精影響，致其
    注意及反應等能力均減退，而無法妥適駕車，其當時已達不
    能安全駕駛動力交通工具之狀態，應堪認定。本案事證明確
    ，被告犯行洵堪認定，應予依法論科。
四、按行為後法律有變更者，適用行為時之法律。但行為時之法
    律有利於行為人者，適用最有利於行為人之法律，刑法第2
    條第1項定有明文。被告行為後，刑法第185條之3業於100年
    11月30日經總統華總一義字第10000263911號令修正公布，
    並於100年12月2日施行，刑法第185條之3原規定：「服用毒
    品、麻醉藥品、酒類或其他相類之物，不能安全駕駛動力交
    通工具而駕駛者，處1年以下有期徒刑、拘役或科或併科15
    萬元以下罰金。」修正為「服用毒品、麻醉藥品、酒類或其
    他相類之物，不能安全駕駛動力交通工具而駕駛者，處2年
    以下有期徒刑、拘役或科或併科20萬元以下罰金。」同時增
    訂第2項「因而致人於死者，處1年以上7年以下有期徒刑；
    致重傷者，處6月以上5年以下有期徒刑」之規定，修正後之
    規定，已將服用酒類，不能安全駕駛動力交通工具而駕駛之
    公共危險行為之法定刑自「1年以下有期徒刑或科或併科15
    萬元罰金」提高為「2年以下有期徒刑或科或併科20萬元以
    下罰金」，經比較新、舊法律適用之結果，修正後刑法第18
    5條之3第1項並無有利於被告之情形，依刑法第2條第1項前
    段規定，自應用行為時法即修正前刑法第185條之3規定。
五、核被告所為，係犯修正前刑法第185條之3服用酒類不能安全
    駕駛動力交通工具而駕駛罪。爰審酌被告前於90年間因公共
    危險案件，經臺灣苗栗地方法院以90年度苗交簡字第1065號
    判決，判處罰金銀元1萬2000元，緩刑2年確定。又於96年間
    ，因公共危險案件，經臺灣新竹地方法院以96年度竹交簡字
    第1124號判決，判處拘役30日，緩刑2年確定等情，有臺灣
    高等法院被告前案紀錄表1份附卷足憑，被告對於不得於酒
    後駕車及違反者科處刑罰之規定，應知之甚詳，詎其竟未能
    記取教訓，知所警惕，再次於酒後駕車上路，顯見被告對於
    法律規範之漠然心態，主觀惡性非輕。另參以被告所測得之
    呼氣酒精濃度已達每公升0.83毫克，仍率爾駕車上路，漠視
    自己及公眾行之安全，其行為應予非難。併斟酌被告於犯罪
    後坦承犯行之犯罪後態度、犯罪之動機、目的、手段、貧寒
    之家庭經濟狀況(參被告警詢筆錄)等一切情狀，量處如主文
    所示之刑，並諭知易科罰金之折算標準，以示懲儆。
六、依刑事訴訟法第449條第1項前段、第3項、第454條第1項，
    刑法第2條第1項前段、修正前刑法第185條之3、刑法第41條
    第1項前段，刑法施行法第1條之1第1項，逕以簡易判決處刑
    如主文。
七、如不服本判決，得於收受判決正本送達之翌日起10日內，向
    本庭提出上訴狀，上訴於本院合議庭（須附繕本）。
中    華    民    國   100    年    12    月    16    日
                  臺中簡易庭   法  官  林慧欣
以上正本證明與原本無異。
                               書記官  鄭淑英
中    華    民    國   100    年    12    月    16    日
附錄本案論罪科刑法條
修正前刑法第185條之3
服用毒品、麻醉藥品、酒類或其他相類之物，不能安全駕駛動力
交通工具而駕駛者，處1年以下有期徒刑、拘役或科或併科15萬
元以下罰金。